【裁判字號】    98,消債清,14
【裁判日期】    980508
【裁判案由】    清算事件
【裁判全文】
台灣台中地方法院民事裁定            98年度消債清字第14號
    聲  請  人
    即  債務人  甲○○
                          號之.
    代  理  人  蘇若龍  律師
    相  對  人
    即  債權人  台北富邦商業銀行股份有限公司
    法定代理人  高朝陽
    代  理  人  林怡君
    相  對  人
    即  債權人  遠東國際商業銀行股份有限公司
    法定代理人  洪信德
    代  理  人  趙景武
    相  對  人
    即  債權人  元大商業銀行股份有限公司
                            、.
    法定代理人  顏慶章
                            、.
    相  對  人
    即  債權人  永豐商業銀行股份有限公司
    法定代理人  蔡友才
    代  理  人  楊志宏
    相  對  人
    即  債權人  台新國際商業銀行股份有限公司
    法定代理人  丁○○
    相  對  人
    即  債權人  日盛國際商業銀行股份有限公司
    法定代理人  丙○○
    代  理  人  陳佩伶
                朱純慧
    相  對  人
    即  債權人  安泰商業銀行股份有限公司
    法定代理人  乙○○
    代  理  人  蔡宗哲
    相  對  人
    即  債權人  中國信託商業銀行股份有限公司
    法定代理人  戊○○
    代  理  人  陳哲彥
    相  對  人
    即  債權人  慶豐商業銀行股份有限公司
    法定代理人  黃世惠
    代  理  人  鄭兆芳
上列當事人因消費者債務清理事件聲請清算，本院裁定如下：
    主    文
債務人甲○○自中華民國98年5月8日16起開始清算程序，並同時
終止清算程序。
    理    由
一、按法院開始清算程序之裁定，應載明其年、月、日、時，並
    即時發生效力；債務人之財產不敷清償清算程序之費用時，
    法院應裁定開始清算程序，並同時終止清算程序，消費者債
    務清理條例第83條第1項、第85條第1項分別定有明文。
二、本件聲請人即債務人聲請意旨略以：因聲請人之財產及收入
    不足以清償債務，前曾依照中華民國銀行公會會員辦理消費
    金融案件無擔保債務協商機制與金融機構成立協商，協商條
    件為月付新台幣2萬5596元，惟因聲請人工作收入約2萬5000
    元，在扣除生活必要支出 1萬6247元後，實無法依協商條件
    履行，債務人勉力繳了半年，嗣於97年 2月失業，故聲請人
    無力繼續履行原協商條件，顯係因非可歸責於己之事由致履
    行有重大困難，又聲請人即債務人又未經法院裁定開始更生
    程序或許可和解或宣告破產，爰聲請清算等語。
三、經查：債務人所主張之上開事實，業據提出戶籍謄本、身分
    證、債權人清冊（債務 217萬1874元）、財產及收入狀況說
    明書、財團法人金融聯合徵信中心當事人查詢個人資料 (信
    用報告）回覆書、協議書、無擔保債務還款計劃、財政部台
    灣省中區國稅局財產歸屬資料清清單、財政部台灣省中區國
    稅局95、96年度綜合所得稅各類所得資料清單附卷為證，此
    外又查無聲請人即債務人有消費者債務清理條例第6條第3項
    、第8條或第82條第2項所定駁回清算聲請之事由存在，則聲
    請人即債務人聲請清算，應屬有據。再查，依據聲請人即債
    務人所提財產及收入狀況說明書所載，其財產僅有二輛車牌
    號碼為PM5-757號山葉牌125CC（出廠年月199806）、NQM-10
    9號偉士牌124CC（出廠年月200303）之機車，此有車號查詢
    重型機車車籍在卷可稽，依行政院所頒「固定資產耐用年數
    表」及「固定資產折舊率表」之規定，機器腳車之耐用年數
    為3年，依定率遞減法每年折舊千分之536，而上開輕型機車
    已使用達近11年、 6年，已無太多殘值，再參酌本件清算程
    序之規模，堪認債務人之財產應不敷清償清算程序之費用，
    自應裁定開始本件清算程序，並同時終止清算程序，爰裁定
    如主文。
中    華    民    國    98    年    5     月    8     日
                  民事庭法  官  顏世傑
上為正本係照原本作成
「開始清算程序」之裁定不得抗告，如不服「同時終止清算程序
」之裁定，應於裁定送達後10日內，以書狀向本院提出抗告，並
繳納抗告費新臺幣1000元。
中    華    民    國    98    年    5     月    8     日
                        書記官  陳麗卿


司法院資訊處製作；財團法人民間司法改革基金會備份。
